# **Sietse Andringa**



#### Personalia



Sietse Andringa



De Finne 9 9047 KS Minnertsga



06-11142654



andringa.sietse@gmail.com



Linkedin.com/sietse-andringa



12 maart 1985



Geboorteplaats: Harlingen

### Vaardigheden

- HTML 5
- CSS 3
- Javascript (ES2015)
- ReactJS

#### **Competenties**

- Creatief
- Betrouwbaar
- Behulpzaam
- Communicatief
- Oplossingsgericht

#### **Talen**

Engels Duits



## Hobby's en Interesses

- PC's, internet en gamen
- Reizen
- Films en muziek
- Auto's

## **Profiel**

Al van jongs af aan heb ik een passie voor computers en het internet. Tijdens mijn werk en in mijn vrije tijd vind ik het erg leuk om hier mee te werken. Na 15 jaar in de procesindustrie te hebben gewerkt, merkte ik dat het tijd was voor verandering. Daarom wil ik nu als Front-end Developer aan de slag gaan. Hierin kan ik mijn creativiteit en passie voor computers uitstekend combineren. Ik heb van nature een onderzoekende en oplossingsgerichte houding en kan me goed vastbijten in een opdracht of probleem. Ik gedij goed in een werkomgeving waarin ruimte is voor uitdaging en waarin ik mijn creativiteit kwijt kan.

## Werkervaring

### LambWeston, Oosterbierum

2014 - 2023

Functie: Allround Operator/Supervisor Packaging(vervangend)

- Coördineren en realiseren van een optimaal verpakkingsproces conform de gestelde eisen aan kwaliteit, kwantiteit en rendement.
- Voortgang van het proces bewaken en het plannen van productwissels.
- Verhelpen en voorkomen van operationele storingen.
- Instellen en ombouwen van machines.
- Voeren van administratie en het verzorgen van rapportages.
- Begeleiden en opleiden van medewerkers.
- Participeren in verbetertrajecten + schrijven werkplekopleidingen.

In 2018 voor 5 maanden meegeholpen een nieuwe productielijn in Rusland op te starten. De werkzaamheden bestonden voornamelijk uit het stroomlijnen van het verpakkingsproces, het begeleiden en opleiden van nieuwe medewerkers en het schrijven van werkplekopleidingen.

### LambWeston, Oosterbierum

2009 - 2014

Functie: Packaging Operator

- Verhelpen en voorkomen van operationele storingen.
- Instellen en ombouwen van verpakkingsmachines.
- Uitvoeren van kwaliteitescontroles en bijbehorende administratie.

## **Opleidingen**

Front-end Developer, Wync Academy, Amsterdam Certificaat behaald in 2023	2021 - 2023
MBO Vapro B, Friesland College, Leeuwarden Diploma behaald in 2017	2014 - 2017
MBO Vapro Basis, Friesland College, Leeuwarden Diploma behaald in 2012	2010 - 2012

## Certificaten

Learn Programming Online	2022
Learn Javascript Online	2024
React Course	2024